【裁判字號】    99,審易,323
【裁判日期】    990409
【裁判案由】    竊盜
【裁判全文】
臺灣桃園地方法院刑事判決             99年度審易字第323號
公  訴  人  臺灣桃園地方法院檢察署檢察官
被      告  甲○○
上列被告因竊盜案件，經檢察官提起公訴（98年度偵緝字第1780
號），本院判決如下：
    主  文
甲○○攜帶兇器、毀越安全設備竊盜，累犯，處有期徒刑柒月；
又毀越安全設備竊盜，累犯，處有期徒刑柒月；又共同攜帶兇器
、於夜間侵入住宅竊盜，累犯，處有期徒刑柒月，扣案之扳手壹
支沒收；應執行有期徒刑壹年陸月，扣案之扳手壹支沒收。
    事  實
一、緣甲○○前於民國93年間因竊盜案件，經臺灣高等法院以94
    年度上易字第600 號判決判處有期徒刑3 年確定，於96年5
    月9 日假釋出監併付保護管束，於96年11月6 日保護管束期
    滿，假釋未經撤銷，視為執行完畢（於本案構成累犯）。詎
    其仍不知悔改，復意圖為自己不法之所有，先後在不同時間
    、地點竊盜如下：
  (一)於97年5 月30日17時20分許，持其所有客觀上對人之生命、
    身體安全構成威脅而具危險性，足供兇器使用之不明工具，
    剪斷丁○○位於桃園縣大溪鎮○○里○ 鄰○○○街98號住處
    後方廚房屬安全設備之鐵窗窗格後，而踰越侵入竊取歐元、
    日幣、人民幣、美金等外幣（總計約折合新臺幣【下同】52
    ,000元）、現金（20,000元）、重約1 兩之金飾（價值約30
    ,000元）等財物得手（已全部變賣花用），並毀損書桌、音
    響等物品（毀損部分未據告訴、起訴），嗣經警採集現場遺
    留血跡鑑定結果與甲○○血型相符，因而循線查獲。
  (二)於98年2 月10日17時47分許，以不詳之方式敲破並踰越丙○○位於桃園縣大溪鎮○○里○○街10號3 樓居處屬安全設備
    之窗戶後，而踰越侵入竊取丙○○所有之手錶1 支（價值約
    4,500 元）、GUESS 牌手錶1 支（價值約3,600 元）、藍寶
    石戒指1 枚（價值約66,000元）、金戒指2 枚（價值約10,4
    00元）、手鏈及耳環各1 組（價值約1,500 元）、項鍊1 條
    （價值約1,200 元）、LV包包2 個及Burberry包包1 個（價
    值約10,000元）、電動電鬍刀1 支（價值約3,500 元）、離
    子夾1 個（價值約3,000 元）、筆記型電腦1 部（價值約10
    ,000元）、消費券（7,200 元）、7-11禮券（1,500 元）、
    家樂福禮券（2,500 元）、現金（5,500 元）等財物得手（
    已全部變賣花用），嗣經警採集現場遺留之帽子DNA-STR 送
    鑑定結果，與甲○○之DNA-STR 型別相符，因而循線查獲。
  (三)與戴勝煌（另由檢察官簽分偵查起訴）共同基於意圖為自己
    不法所有之犯意聯絡，由甲○○騎乘車號BWO-805 機車搭載
    戴勝煌，於98年8 月17日21時許之夜間，共同侵入乙○○位
    於桃園縣大溪鎮○○○街1 號之住處，並持其所有客觀上足
    以對人之生命、身體造成威脅之扳手，竊取乙○○所有之現
    金（431 元）、耳環10副、戒指2 只、項鍊2 條、女用手錶
    2 只、髮夾3 個等財物得手（均全部尋回並發還乙○○），
    經乙○○之妻黃敏玲察覺有異，告知乙○○後，與鄰居呂偉
    伯等人合力圍捕，甲○○最終逃逸，嗣報警循線查獲，並扣
    得其所有之扳手1 支。
二、案經桃園縣政府警察局大溪分局報告偵辦。
    理  由
一、本案被告甲○○所犯之罪係屬刑事訴訟法第376 條第2 款之
    刑法第321 條第1 項第1 、2 、3 款之加重竊盜罪，其於準
    備程序中就被訴事實為有罪之陳述，爰依刑事訴訟法第284
    條之1 規定獨任進行審判程序。
二、本件認定事實所引用之證據方法（詳下述及者，包含人證、
    書證、物證等），並無證據證明係公務員違背法定程序所取
    得，檢察官、被告甲○○於審判期日對本院提示之卷證均陳
    明無意見，而未提出證據能力方面之爭執，且卷內之文書證
    據，亦無刑事訴訟法第159 條之4 之顯有不可信之情況或其
    他不得作為證據之情形，本院審酌引為證據亦為適當，是依
    刑事訴訟法第159 條之1 第2 項、第159 條之4 、之5 等規
    定，下述認定事實所引用之證據方法均有證據能力，合先敘
    明。
三、前揭犯罪事實一、(三)之加重竊盜事實，業據被告甲○○於檢
    察官偵查、本院準備程序及審理中均坦承不諱，核與被害人
    乙○○於警詢及檢察官偵查中之指述、證人呂偉伯、黃敏玲
    於警詢及檢察官偵查中之證述情節相符，並有犯罪嫌疑人指
    認照片、車籍資料查詢結果、刑案現場照片、代保管單、扣
    押物品清單、贓物認領保管單、犯罪工具扳手照片各1 份及
    扣案之扳手1 支在卷可核（見98年度偵字第18899 號偵卷第
    31頁至第39頁、第54頁、第60頁至第61頁），足認被告任意
    性之自白與事實相符而可採信，洵堪採為論罪科刑之依據。
    至犯罪事實一、(一)之部分，被告固坦承有毀越安全設備之行
    為，惟矢口否認有攜帶兇器之行為，而辯稱其係以木板將鐵
    窗弄彎云云。惟觀諸本案遭竊現場之鐵窗兩端斷裂面均扭曲
    變形，並呈彎曲及不規則形狀，顯係甫遭受硬物剪斷、扭曲
    及施力所造成，而非單以木質板材即可造成無疑，有鐵窗遭
    破壞之現場照片3 張附卷可憑（見98年度偵字第17855 號偵
    卷第23頁至第24頁）。此外，被害人丁○○亦於警詢時指稱
    歹徒係從其住處後方防火巷破壞鐵窗而侵入，若符合節，被
    告所辯，顯與事實不符。此外，復有內政部警政署刑事警察
    局98年6 月30日刑醫字第0980081482號鑑驗書、桃園縣政府
    警察局大溪分局刑案現場勘察紀錄表、刑案現場勘察採證申
    請書各1 份及現場照片16張在卷可按（見上開偵卷第19頁至
    第21頁）。故被告上述事後所辯，要屬卸責之詞，顯不足採
    ，其應負攜帶兇器、毀越安全設備竊盜罪責甚明。又犯罪事
    實一、(二)之部分，被告固坦承有如事實一、(二)所載之竊盜行
    為，惟矢口否認有毀越安全設備之行為，辯稱其係遠看窗戶
    沒關，始踰越窗戶侵入屋內行竊，惟其於現場所侵入之兩扇
    窗戶，除其中一扇未上鎖外，另一扇已遭破壞打破，有桃園
    縣政府警察局大溪分局刑案現場勘察報告、現場照片10張附
    卷可稽（見98年度偵字第18379 號偵卷第20頁至第24頁），
    可認被告係破壞該扇窗戶並踰越侵入行竊，為毀越安全設備
    竊盜，而非僅單純踰越安全設備而犯之甚明，被告所辯，顯
    與事實不符。又檢察官雖於起訴書記載，被告係以不明工具
    敲破系爭窗戶而踰越侵入犯案，惟該不明工具並未扣案，亦
    無任何證據足證被告係攜帶客觀上足對人之生命、身體、安
    全構成威脅，具有危險性之兇器而犯之，無由構成刑法第32
    1 條第1 項第3 款之攜帶兇器竊盜罪，此外，復有被害人丙○○於警詢中指述綦詳，且有刑事案件證物採驗紀錄表及內
    政部警政署刑事警察局98年6 月25日刑醫字第0980068077號
    鑑驗書各1 份在卷可憑（見上開偵卷第24頁背面至第27頁）
    。故被告前開所辯，自無可採，其應負毀越安全設備竊盜罪
    責甚明。綜上，本件事證明確，被告上揭犯行洵堪認定，應
    依法論科。
四、按刑法第321 條第1 項第3 款之攜帶兇器竊盜罪，係以行為
    人攜帶兇器竊盜為其加重條件，此所謂兇器，其種類並無限
    制，凡客觀上足對人之生命、身體、安全構成威脅，具有危
    險性之兇器均屬之（最高法院79年台上字第5253號判例參照
    ）。次按，按刑法第321 條第1 項第2 款所稱「其他安全設
    備」，指門扇、牆垣以外，依通常觀念足認防盜之一切設備
    而言（最高法院25年上字第4168號判例意旨參照），如門鎖
    、窗戶、房間門或通往陽臺之落地門均屬之。是鐵窗及一般
    窗戶均既具有防閑之效用，依社會通常之觀念，均屬於維護
    安全之防盜設備，自屬該條文所規定之「安全設備」無誤（
    最高法院33年上字第1504號判例意旨參照）。查被告於犯罪
    事實一、(一)之部分所使用之不明工具，雖未扣案，但觀諸失
    竊現場照片，遭破壞之鐵窗兩端係被尖銳之物所剪斷，而此
    類尖銳物品質地堅硬，可用以攻擊人體，足以對人之身體、
    生命、安全構成威脅，客觀上具有危險性，應屬兇器無疑，
    且其持上開工具破壞鐵窗，自踰越窗戶侵入行竊，為毀越安
    全設備，是核被告所為，係犯刑法第321 條第1 項第2 款、
    第3 款之攜帶兇器、毀越安全設備竊盜罪。至犯罪事實一、
    (二)之部分，被告分別由未上鎖及以打破窗戶之方式，踰越並
    侵入屋內竊取財物，係以毀越安全設備之方式為竊盜行為，
    而犯刑法第321 條第1 項第2 款之毀越安全設備竊盜罪。另
    按，刑法第321 條第1 項第1 款之夜間侵入住宅竊盜罪，其
    所謂「住宅」，乃指人類日常居住之場所而言（最高法院76
    年臺上字第2972號判例參照），被告於犯罪事實一、(三)之部
    分，與戴勝煌共同基於為自己不法所有之意圖，而持客觀上
    足對人之生命、身體、安全構成威脅，具有危險性而可作為
    兇器使用之扳手，於夜間侵入住宅行竊，係犯刑法第321 條
    第1 項第1 款、第3 款之攜帶兇器、於夜間侵入住宅竊盜罪
    ，渠等間有犯意聯絡、行為之分擔，應依刑法第28條之規定
    ，論以共同正犯。被告以上三次犯行，犯意各別、行為互殊
    ，應分論併罰。又檢察官就被告於犯罪事實一、(一)、(二)部分
    所示犯行，已於起訴書犯罪事實欄載明，被告毀越安全設備
    竊盜之事實，僅漏載此部分加重構成要件應適用之條款，自
    屬業已起訴。再查被告有事實欄所載之犯罪科刑及執行情形
    ，此有臺灣高等法院被告前案紀錄表1 份存卷可按，其於受
    有期徒刑之執行完畢後5 年以內再犯本件有期徒刑以上之罪
    ，各為累犯，應依法分別加重其刑。爰審酌被告有多次竊盜
    前科，素行不佳，且其正值壯年時期，竟不思以正途謀生，
    反而一再竊取他人財物，致被害人等因而受有財產上之損失
    ，兼衡其犯罪之動機、目的、手段、所竊物品之價值，及犯
    罪後矢口否認部分犯行，犯後態度欠佳等一切情狀，分別量
    處如主文所示之刑，並定其應執行之刑。末查，扣案之扳手
    1 支，為被告供犯犯罪事實一、(三)部分之加重竊盜罪所用之
    物，且為被告所有，爰依刑法第38條第1 項第2 款之規定，
    宣告沒收之。至犯罪事實一、(一)部分未扣案之不明工具，因
    並未扣案，無法證明現仍存在，為免將來執行困難，爰不予
    宣告沒收。
據上論斷，依刑事訴訟法第284 條之1 、第376 條第1 款、第29
9 條第1 項前段，刑法第28條、第321 條第1 項第1 款、第2 款
、第3 款、第47條第1 項、第38條第1 項第2 款、第51條第5 款
，判決如主文。
本案經檢察官丁俊成到庭執行職務。
中    華    民    國    99    年     4    月     9    日
                  刑事庭        法  官  林靜梅
以上正本證明與原本無異。
如不服本判決應於收受判決後10日內向本院提出上訴書狀，並應
敘述具體理由。其未敘述上訴理由者，應於上訴期間屆滿後20日
內向本院補提理由書( 均須按他造當事人之人數附繕本) 「切勿
逕送上級法院」。
                                書記官  郭怡君
中    華    民    國    99    年     4    月     9    日
附錄論罪科刑法條：
刑法第321 條第1 項
犯竊盜罪而有左列情形之一者，處6 月以上、5 年以下有期徒刑
：
一、於夜間侵入住宅或有人居住之建築物、船艦或隱匿其內而犯
    之者。
二、毀越門扇、牆垣或其他安全設備而犯之者。
三、攜帶兇器而犯之者。
四、結夥三人以上而犯之者。
五、乘火災、水災或其他災害之際而犯之者。
六、在車站或埠頭而犯之者。

司法院資訊處製作；財團法人民間司法改革基金會備份。
